【裁判字號】    90,訴,675
【裁判日期】    901127
【裁判案由】    違反毒品危害防制條例
【裁判全文】
臺灣屏東地方法院刑事判決                            九十年度訴字第六七五號
    公  訴  人  臺灣屏東地方法院檢察署檢察官
    被      告  甲○○
右列被告因違反毒品危害防制條例案件，經檢察官提起公訴（九十年度毒偵字第一四
七五號），本院判決如左：
    主  文
甲○○施用第一級毒品，處有期徒刑壹年；又施用第二級毒品，處有期徒刑柒月。應
執行有期徒刑壹年陸月。
    事  實
一、甲○○前因施用毒品案件，經強制戒治期滿後，由台灣屏東地方法院檢察署檢察
    官於民國八十九年三月七日，以八十九年度戒毒偵字第一０六號不起訴處分確定
    。嗣其於五年內復基於施用毒品之犯意，於九十年八月三日十一時二十五分許前
    溯之四十八小時內某時，在不詳處所用第一級毒品海洛英及第二級毒品安非他命
    ，嗣為台灣屏東地方法院檢察署檢察官於九十年八月三日十一時二十五分許，採
    尿查獲。
二、案經台灣屏東地方法院檢察署檢察官簽分偵查起訴。
    理  由
一、訊據被告甲○○坦承施用海洛英犯行，惟辯稱：伊未施用安非他命云云。經查被
    告於九十年八月三日經採尿交台灣科技檢驗股份有限公司檢驗結果，認有甲基安
    非他命及嗎啡陽性反應，此有該公司九十年八月二十日編號ＫＺ0000000
    00000號濫用藥物尿液檢驗報告在卷可參。而被告前因施用毒品案件，經強
    制戒治期滿後，由台灣屏東地方法院檢察署檢察官於民國八十九年三月七日，以
    八十九年度戒毒偵字第一０六號不起訴處分確定，此有台灣屏東地方法院檢察署
    刑案資料查註紀錄表一紙附卷足憑。本件事證明確，被告犯行洵堪認定。
二、核被告甲○○所為係犯毒品危害防制條例第十條第一項、第二項之施用第一級毒
    品海洛因與施用第二級毒品安非他命之罪。被告施用第一、二級毒品前之持有第
    一、二級毒品之低度行為，為嗣後施用之高度行為所吸收，不另論罪。被告所犯
    上開二罪，罪名互殊，犯意各別，應分論併罰。爰審酌被告素行不佳，此有其前
    案紀錄表可按，犯罪之動機、目的、手段，犯罪時所受之刺激及其品性、生活狀
    況、智識程度、犯罪行為戕害自身健康等一情狀，量處如主文所示之刑並定其應
    執行刑。
據上論結，應依刑事訴訟法第二百九十九條第一項前段、毒品危害防制條例第十條第
一項、第二項、刑法第十一條前段、第五十一條第五款判決如主文。
中      華      民      國      九十      年      十一    月    二十七  日
      臺灣屏東地方法院刑事第二庭
                                          法  官    郭書豪
右正本證明與原本無異。
對於本判決如有不服應於收受送達後十日內向本院提出上訴書狀上訴於台灣高等法院
高雄分院並按他造當事人之人數附具繕本。
                                          書記官    潘豐益
中      華      民      國      九十      年      十一    月    二十七  日
附錄本件論罪法條：
毒品危害防制條例第十條
施用第一級毒品者，處六月以上五年以下有期徒刑。
施用第二級毒品者，處三年以下有期徒刑。


司法院資訊處製作；財團法人民間司法改革基金會備份。
